

INGENIERO EN SISTEMAS Y COMPUTACIÓN / PROGRAMADOR WEB FULL STACK

ISAAC ARIAS



CONTACTO



+503 7989-9172



isaac.arias07@gmail.com



/isaac-arias-6884a2149



El Salvador



https://isaac953.github.io/Portafolio_Isaac/



| TECNOLOGÍAS

- HTML5
- CSS3
- Bootstrap
- JavaScript
- PHP7
- Python3
- API Rest
- GIT
- Laravel
- Node JS
- Vue JS
- MySQL
- PostgreSQL
- SQL Server



SOFTWARE

- Visual Studio Code
- Git Bash
- Visual Studio
- SQL Management Studio
- MySQL Workbench
- PG Admin
- Oracle Virtual Box
- Plataforma Hyper-V
- Servidor Web IIS
- Putty SSH
- WinSCP
- Microsoft Project
- Microsoft Office
- Notion



- OBJETIVO PROFESIONAL

Soy Analista Programador Web con tres años de experiencia en desarrollo de aplicaciones Web y de escritorio para los sectores Industriales, Tecnológicos y ONGs. Me caracterizo por buscar, brindar e implementar soluciones de manera creativa y ordenada. Realizo diagramas de requerimientos, programacion interfaces de usuario, gestión de datos y dashboards con gráficos puntuales.



EXPERIENCIA

Plan Internacional El Salvador

Programador PHP / Consultor TI 05/2018 - 10/2018

- Actualización de una aplicación Web de participantes y beneficios.
- Capacitación al equipo encargado de utilizar el sistema.
- Migración de datos desde un archivo CSV a base de datos PostgreSQL.
- Integración de reportes gráficos realizados con FusionChartz.
- Reuniones de seguimiento para validar productos entregados.
- Actualización desde el servidor Web interno para los ultimos cambios.
- Integración de botones de exportar datos a PDF y Excel de Reportes.

IMOVES S.A. de C.V.

Programador FrontEnd 02/2018 - 04/2018

- Revisión de aplicaciones Web ya existentes para realizar mejoras.
- Cumplimiento de tareas en base a metodologia Scrum.
- Desarrollo en equipo con el control de versiones GIT.
- Implementación de un Dashboard con filtro de fechas.
- Realización de gráficos de tipo lineal y dona con HighChartz.
- Maquetación con HTML y CSS para realizar la barra de navegación.

Plan Internacional El Salvador

Pasante del Área de Innovación y Gestión del conocimiento 07/2016 - 02/2017

- Elaboración de una aplicación Web para la gestión de Consultorias.
- Reunión con el equipo encargado de interactuar con el sistema.
- Diseño de diagramas de caso de uso para conocer los procesos.
- Diseño de diagramas en entidad-relación para crear la base de datos.
- Programar y diseñar interfaces de usuario y de mantenimiento.
- Implementar roles de usuario para interactuar con la aplicación.
- Migración de datos de un archivo CSV a una base de datos SQL Server.
- Exportación de datos con DomPDF.



INFORMACIÓN ADICIONAL

Edad: 28 años

Idiomas

Español: NativoIngles: Medio

Destrezas

- Proactivo
- Responsable
- Toma de decisiones
- · Orientado a objetivos
- Capacidad de analisis
- Trabajo en equipo
- Resolución de problemas

Cursos complementarios

- Curso Básico de Diseño de Interfaces con Android Studio
- Curso de Organización y Productividad con Notion
- Curso de Creación de Portafolio y CV.

EDUCACIÓN

Platzi Cursos Online Profesionales de Tecnología

03/2020 - Actualmente

Certificados:

https://drive.google.com/drive/folders/1kqdRaB4jie5Wx4SNL6cQIydpjAAtlMRC?usp=sharing

Cursos especializados en Programación

- Curso de Introducción al Desarrollo Backend
- Curso Profesional de Python
- Curso de Backend con Node.js: API REST con Express.js
- Curso de Fundamentos de Node.js.
- Curso de Asincronismo con JavaScript.
- Curso de JavaScript Engine (V8) y el Navegador.
- Curso de ECMAScript 6+.
- Curso de Closures y Scope en JavaScript
- Curso Práctico de JavaScript
- Curso Básico de JavaScript.
- Curso de Frontend Developer.
- Curso de Prework: Configuración de Entorno de Desarrollo en Windows.
- Curso de POO y Algoritmos con Python.
- Curso de Python: Comprehensions, Lambdas y Manejo de Errores.
- Curso de Introducción al Pensamiento Computacional con Python.
- Curso de Introducción a la Terminal y Línea de Comandos
- Curso Básico de Python.
- Curso de Fundamentos de Bases de Datos..
- Curso Profesional de Git y GitHub.

Academia Europea

Ingles nivel B1 01/2018 - 05/2019

• Cursos de Ingles de nivel básico a intermedio

Universidad Tecnológica de El Salvador

Ingeniería en sistemas y computación 01/2011 - 04/2017

 Gestión de la seguridad, respaldo y control de acceso para entornos virtualizados.